臺灣臺南地方法院民事裁定　　　　　　 100年度小上字第34號
上　訴　人　鄭明德即協群煤氣行.
訴訟代理人　包邦利
被上　訴人　中華警安保全股份有限公司
法定代理人　夏惠屏
訴訟代理人　嚴森鋒
上列當事人間請求給付違約金事件，上訴人不服本院臺南簡易庭
民國100年10月11日所為第一審判決（100年度南小字第722號）
提起上訴，本院裁定如下：
    主    文
上訴駁回。
第二審訴訟費用新臺幣壹仟伍佰元由上訴人負擔。
    理    由
一、按對於小額程序之第一審裁判之上訴，非以其違背法令為理
    由，不得為之，又上訴狀應記載上訴理由，並表明原判決所
    違背之法令及其具體內容，依訴訟資料可認原判決有違背法
    令之具體事實，民事訴訟法第436條之24第2項及第436條之2
    5分別定有明文。 且依同法第436條之32準用同法第468條之
    規定，判決不適用法規或適用不當者，為違背法令。而判決
    有同法第469條第1款至第5款情形之一者， 為當然違背法令
    。是當事人對於小額程序之第一審判決提起上訴，如依民事
    訴訟法第468條規定， 以第一審判決有不適用法規或適用法
    規不當為理由時，其上訴狀或理由書應有具體之指摘，並揭
    示該法規之條項或其內容。若係成文法以外之法則，應揭示
    該法則之旨趣。倘為司法院解釋，或最高法院之判例，則應
    揭示該判解之字號或其內容。如以民事訴訟法第469條第1款
    至第5款所列情形為理由時， 其上訴狀或理由書，應揭示合
    於該條款之事實。上訴狀或理由書如未依此項方法表明，或
    其所表明者，顯與上開法條規定之情形不相合時，即難認為
    已對第一審判決之違背法令有具體之指摘，其上訴自難認為
    合法。
二、本件上訴意旨略以：被上訴人所提供之成約單內容規定若客
    戶未履行成約服務或開通後因故違約時才需連帶賠償施材費
    新臺幣（下同）12,000元，與兩造所簽訂之契約書第8條約
    定進行提前終止契約之行為完全與成約單之約定無涉；因契
    約第8條末四行係被上訴人刻意用大字強調，苟與契約第17
    條之中途毀約為同一意思，對消費者不公之嫌，雙方契約條
    款若有疑異，應為有利於消費者之解釋，然原審未察，錯誤
    認為兩造契約內容而作出對上訴人不利之判決，顯係有誤。
三、經查：本件被上訴人於原審起訴請求上訴人給付18,000元，
    核其訴訟標的金額在100,000元以下，依民事訴訟法第436條
    之8第1項規定，本件應適用小額訴訟程式，合先敘明。又上
    訴人對本院簡易庭所為之小額訴訟第一審判決，固於法定期
    間內100年11月4日提起上訴。惟提起小額程式第二審上訴，
    須以原判決違背法令為由始得為之，上訴人提出上訴時，應
    於書狀內記載上訴理由，表明原判決所違背之法令及其具體
    內容，及依訴訟資料可認為原判決有違背法令之具體事實，
    始合上訴程式。上訴人固主張兩造所簽訂之契約第8條和第
    17條不應為同一解釋，即上訴人已於2個月前書面通知終止
    保全契約，不屬於第17條之中途毀約云云，惟上訴人於2個
    月前書面通知終止保全契約，是否屬於兩造所簽訂之契約第
    17條之中途毀約乙節之判斷係屬原確定判決取捨證據、認定
    事實之職權行使，並無適用判決違背法令之情事。是本件上
    訴人對於原審判決提起上訴，經核其上訴狀所載內容，並未
    具體指摘原審判決究有如何違背法令之情事，更未指明原審
    判決所違反之法令條項或其內容及依訴訟資料有何判決違背
    法令之具體事實，揆諸上開說明，自不得謂已合法表明上訴
    理由，從而，本件上訴人之上訴為不合法，應予裁定駁回。
四、末按於小額訴訟之上訴程式，法院為訴訟費用之裁判時，應
    確定其費用額，民事訴訟法第436條之19第1項之規定甚明。
    本件上訴人小額訴訟之上訴，既經駁回，關於第二審訴訟費
    用自應由上訴人負擔。查本件第二審訴訟費用，為上訴裁判
    費用1,500元，揆諸前開規定，應由上訴人負擔，爰併予確
    定如主文第2項所示。
五、據上結論，本件上訴為不合法， 依民事訴訟法第436條之32
    第1項、第2項、第444條第1項前段、第95條、第78條、第43
    6條之19第1項，裁定如主文。
中    華    民    國   100    年    11    月    29    日
                  民事第二庭  審判長法  官  李杭倫
                                    法  官  高俊珊
                                    法  官  田玉芬
以上正本係照原本作成。
本裁定不得抗告。
中    華    民    國   100    年    12    月    2     日
                                    書記官  劉紀君